臺灣高等法院刑事判決　　　　　　 94年度上更(一)字第395號
上　訴　人
即　被　告　甲○○
指定辯護人　本院公設辯護人　王永炫
上列上訴人因強盜案件，不服臺灣板橋地方法院93年度訴字第75
3 號中華民國93年12月21日第一審判決（起訴案號：臺灣板橋地
方法院檢察署93年度偵字第649 號），提起上訴，本院判決後，
經最高法院發回更審，本院更為判決如下：
    主  文
原判決撤銷。
本件免訴。
    理  由
一、公訴意旨略以：甲○○意圖為自己不法之所有，基於竊盜之
    犯意，於民國（下同）92年12月20日上午9 時5 分許，持客
    觀上可為凶器之鐵撬、鐵錘、鐵鉗各1 支及螺絲起子2 支，
    至臺北縣板橋市○○○路○ 段25號3 樓，趁該處房門未鎖之
    際，入內竊取分屬乙○○、丙○○所有之布製玩具人偶3 個
    、鑰匙1 串（無故侵入住宅部分未據告訴），得手後正欲離
    去時，為丙○○發覺自後追呼，乙○○聞聲旋即趕來加入追
    捕，詎甲○○為防護贓物及脫免逮捕，竟持上述鐵錘、鐵撬
    各1 支作勢欲攻擊乙○○，並對乙○○恫嚇稱：「來啊！來
    啊！過來我就揍你。」等語，現場某真實姓名年籍不詳之民
    眾見狀，乃上前協助乙○○將甲○○制伏，嗣於同日9 時30
    分許，甲○○為據報前來之警員查獲，並扣得前述工具。因
    認甲○○涉有刑法第329 條、第330 條第1 項之加重準強盜
    罪嫌云云。
二、按案件曾經判決確定者，應為免訴之判決，刑事訴訟法第30
    2 條第1 款定有明文。又此項原則於實質上一罪或裁判上一
    罪，均有其適用（參最高法院49年度台非字第20號判例）。
三、經查，被告甲○○坦承有攜帶前述工具侵入被害人乙○○、
    丙○○之住處，並竊得布製玩偶3 個、鑰匙1 串3 支之事實
    ，核與被害人乙○○、丙○○供述失竊之情節相符，並有乙○○、丙○○所出具之贓物領據在卷可稽（見偵查卷第16頁
    、第17頁），被告竊盜犯行已堪認定。
四、雖公訴人依乙○○之供述，指被告於遭乙○○追捕時，對乙○○恐嚇，認被告犯刑法第329 條、第330 條第1 項之加重
    準強盜罪云云。惟被告堅決否認出言恫嚇被害人乙○○，經
    查乙○○於原審及本院審理時雖稱被告有以台語說：「不要
    過來，過來要讓你死」（見原審卷第85頁及本院審判筆錄）
    。惟乙○○於警詢時係供稱：「被告以鐵錘、鐵撬作勢要攻
    擊我，口中並說來啊！來啊！」，並未言及被告有講「要讓
    你死或揍人」之言詞（見偵查卷第11頁反面），乙○○於檢
    察官偵訊時供稱：「被告說來啊！來啊！，過來就揍你。」
    （見偵查卷第36頁反面），三次之供述並不一致。又被害人
    丙○○於警詢時供稱：「我問他為何在我臥室，他一直道歉
    ，我要檢查他的手提袋，他立刻轉頭逃跑，我因身上僅著內
    衣內褲，追到三樓樓梯口便大喊抓賊，就沒有繼續追」（見
    偵查卷第9 頁反面），丙○○於原審時更證稱：「我喊抓賊
    ，乙○○有聽到，後來的事情我不清楚，當我到外面時，被
    告已經被抓，我與被告照面時間只有在我房門口那一瞬間，
    被告沒有攻擊我，與被告照面時，被告有跟我說對不起，當
    時被告態度良好」（見原審卷第124頁、第125頁），乙○○
    之供述前後不符，依據經驗法則，當以事情發生時記憶最為
    清晰，則當以乙○○最初警詢之供述為可採，難認被告有以
    「要揍你、要你死」之言詞恫嚇乙○○。至於乙○○雖又稱
    「被告以鐵錘、鐵撬作勢要攻擊我」，但此部分亦僅有乙○○之供述，並無其他證據佐證，參以另一被害人丙○○供稱
    「當時被告態度良好，一直道歉」，則此部分是否乙○○誤
    認，殊值懷疑，尚不得依乙○○前後不一之指訴，認定被告
    有對乙○○施以強暴脅迫之行為。是本件不能證明被告犯準
    強盜罪，被告應係犯竊盜罪。
五、查被告曾於92年8 月19日犯竊盜罪，經臺灣板橋地方法院於
    92年12月31日以92年度簡字第3937號判處拘役五十日，並於
    93年3 月15日確定，有該案判決書及刑案資料查註紀錄表在
    卷可稽（參見偵字第649 號卷第40頁）。再被告另於92年12
    月10日、12日、20日（上午7 時許）連續三次犯竊盜罪，該
    三次竊盜犯行，檢察官認應為前述臺灣板橋地方法院92年度
    簡字第3937號確定判決之既判力所及，乃為不起訴之處分，
    此有臺灣板橋地方法院檢察署93年度偵字第649 號不起訴處
    分書附卷可憑（見偵字第649 號卷第44頁）。本件被告所犯
    之竊盜罪即係於92年12月20日上午9 時許所為，與前述不起
    訴處分案件之第三次竊盜犯行為同一日上午，犯罪地點一在
    板橋市○○○路○ 段19號之4 號1 樓，一在板橋市○○○路
    ○ 段25號3 樓，兩地相鄰，足認被告就本件竊盜犯行與前述
    不起訴處分之三次竊盜犯行及前述已判決拘役五十日確定之
    竊盜犯行（前述92年度簡字第3937號），均係基於概括犯意
    所為，有連續犯關係，屬裁判上一罪，本件竊盜犯行，應為
    前案確定判決效力所及。
六、原判決認被告係犯準強盜罪，並對被告為有罪之判決，容有
    未洽，被告提起上訴否認犯準強盜罪為有理由，且依前所述
    ，被告應係犯竊盜罪，又被告所犯竊盜罪應為前此所犯並已
    判決確定案件之既判力所及，自應由本院將原判決撤銷，另
    諭知免訴之判決，並不經言詞辯論為之。
據上論斷，應依刑事訴訟法第369 條第1 項前段、第364 條、第
302 條第1 款、第307 條，判決如主文。
中　　華　　民　　國　　94　　年　　11　　月　　18　　日
　　　　　　　　　刑事第二十庭審判長法　官  陳貽男
　　　　　　　　　　　　　　　　　  法　官  高明哲
　　　　　　　　　　　　　　　　　  法　官  許仕楓
以上正本證明與原本無異。
如不服本判決，應於收受送達後十日內向本院提出上訴書狀，其
未敘述上訴之理由者，並得於提起上訴後十日內向本院補提理由
書狀（均須按他造當事人之人數附繕本）。
                                    書記官  劉貞達
中　　華　　民　　國　　94　　年　　11　　月　　18　　日
